臺灣花蓮地方法院刑事判決
                                      110年度訴字第124號
公  訴  人  臺灣花蓮地方檢察署檢察官
被      告  楊政穎

　　　　　　　　　　
選任辯護人  吳明益律師（法扶律師）        
上列被告因違反毒品危害防制條例等案件，經檢察官提起公訴（
110年度偵字第1024號、第1486號），本院判決如下：
    主  文
楊政穎犯如附表編號1至4「罪名及宣告刑」欄所示之罪，各處「
罪名及宣告刑」欄所示之刑。又犯非法持有非制式手槍罪，處有
期徒刑伍年參月，併科罰金新臺幣陸萬元，罰金如易服勞役，以
新臺幣壹仟元折算壹日。不得易服社會勞動部分，應執行有期徒
刑陸年拾月。
未扣案犯罪所得新臺幣參仟元及手機壹支（含門號○○○○○○○○○○號
SIM卡壹張）均沒收，於全部或一部不能沒收或不宜執行沒收時
，追徵其價額。
另案扣案之非制式手槍壹支（槍枝管制編號○○○○○○○○○○）及非制
式子彈參顆均沒收。
    事  實
一、楊政穎明知甲基安非他命係毒品危害防制條例所列管之第二
    級毒品，依法不得持有、販賣，亦屬經行政院衛生福利部明
    令公告屬藥事法第22條第1項第1款所列之禁藥，非經主管機
    關允許，不得任意轉讓，竟基於販賣第二級毒品甲基安非他
    命以營利之犯意及轉讓禁藥之犯意，於如附表編號1所示之
    時間、地點、金額及交易方式，販賣如附表編號1、3、4所
    示之甲基安非他命予彭萬發，並於如附表編號2所示之時間
    、地點及方式，無償轉讓如附表編號2所示之禁藥甲基安非
    他命予彭萬發。
二、楊政穎明知非制式手槍、子彈乃槍砲彈藥刀械管制條例第4
    條第1項第1、2款列管之違禁物，未經主管機關許可，不得
    持有，竟基於非法持有可發射子彈具殺傷力之非制式手槍、
    子彈之犯意，於民國108年7月間某日，在花蓮縣新城鄉海星
    中學附近某處，收受「王國平」（真實年籍姓名不詳，無證
    據顯示為未成年人）所交付具有殺傷力之非制式手槍1把（
    含彈匣，槍枝管制編號0000000000）、非制式子彈4顆，並
    持有之。楊政穎復於109年10月間將上揭槍、彈交付彭萬發
    寄放，嗣警方於109年12月8日持搜索票，在彭萬發（涉犯違
    反槍砲彈藥刀械管制條例部分，另案經臺灣花蓮地方檢察署
    【下稱花蓮地檢署】檢察官提起公訴）花蓮縣○○鄉○○○○居處
    扣得上開手槍、子彈等物品，始查悉上情。
三、案經花蓮縣警察局花蓮分局（下稱花蓮分局）報告花蓮地檢
    署檢察官偵查起訴。
    理  由
一、證據能力部分
　㈠本判決所引用之被告楊政穎以外之人於審判外之陳述，經被
    告、辯護人同意作為證據（見本院卷第101頁），本院審酌
    該等證據作成時並無違法及證明力明顯過低之瑕疵等情況，
    認為適當，均具有證據能力。
　㈡至本院其餘所引非供述證據部分，均非公務員違背法定程序
    所取得，依刑事訴訟法第158 條之4反面解釋，均具有證據
    能力。
二、認定犯罪事實所憑之證據及理由
  ㈠上開事實欄一、二所載之事實，業據被告於警詢、偵查及本
    院審理時坦承不諱（見花市警刑字第1100004104號卷，下稱
    警一卷，第5至10頁、花市警刑字第1100007113號卷，下稱
    警二卷，第3至6頁、花蓮地檢署110年度偵字第1024號，下
    稱偵一卷，第37至39頁、花蓮地檢署110年度偵字第1486號
    ，下稱偵二卷，第23至24頁、本院卷第100頁、第175頁），
    核與證人彭萬發於警詢及偵查中具結證述（見警一卷第11至
    17頁、警二卷第9至17頁、偵一卷第43至45頁、偵二卷第13
    至18頁）、證人彭萬成於警詢中之證述（見警二卷第25至27
    頁）相符，且有指認犯罪嫌疑人紀錄表(見警一卷第19頁)、
    彭萬發門號0000000000號行動電話通話譯文（見警一卷第25
    至48頁）、彭萬發上開居處現場搜索照片（見警二卷第56至
    67頁）、内政部警政署刑事警察局110年3月9日刑鑑字第109
    8041125號鑑定書（見警二卷第33至34頁）、109年12月14日
    花分字第00000000號警刑鑑刑事案件證物採驗紀錄表（見警
    二卷第35頁）、花蓮縣警察局槍枝初步檢視報告表暨槍枝子
    彈照片（見警二卷第37至43頁）、花蓮縣警察局花蓮分局10
    9年12月8日搜索、扣押筆錄、扣押物品目錄表、扣押物品收
    據（見警二卷第47至51頁）等資料在卷可稽，足認被告之任
    意性自白與事實相符，應可採信。
　㈡綜上所述，本案事證明確，被告過失傷害犯行堪以認定，應
    予依法論科。
三、論罪科刑
　㈠新舊法比較
　⒈被告行為後，毒品危害防制條例第4條第2項、第17條第2項業
    經立法院修正，並由總統於109年1月15日以總統華總一義字
    第10900004091號令公布施行，於同年7月15日生效。不論修
    正前後之規定，甲基安非他命均屬毒品危害防制條例第2條
    第2項第2款項所列之第二級毒品，此部分修正內容，對被告
    尚無有利或不利之情形。至修正前毒品危害防制條例第4條
    第2項係規定：「製造、運輸、販賣第二級毒品者，處無期
    徒刑或7年以上有期徒刑，得併科新臺幣1000萬元以下罰金
    。」修正後則規定：「製造、運輸、販賣第二級毒品者，處
    無期徒刑或10年以上有期徒刑，得併科新臺幣1500萬元以下
    罰金。」；修正前毒品危害防制條例第17條第2項規定：「
    犯第4條至第8條之罪於偵查及審判中均自白者，減輕其刑。
    」修正後則規定：「犯第4條至第8條之罪於偵查及歷次審判
    中均自白者，減輕其刑。」自應以修正前之規定較有利於被
    告。經綜合比較結果，以修正前規定較有利於被告2人，應
    依刑法第2條第1項前段規定，一體適用109年7月15日修正生
    效前毒品危害防制條例之規定。
　⒉按持有手槍罪為繼續犯，於其終止持有之前，犯罪行為仍在
    繼續實施之中，其間法律縱有變更，但其行為繼續實施至新
    法施行以後，即無行為後法律變更之可言（最高法院102年
    度台上字第1582號判決意旨參照）。查被告未經許可而非法
    持有本件扣案槍彈之前揭期間，槍砲彈藥刀械管制條例第4
    條第1項第1款、第7條第4項、第8條第4項之規定業經總統於
    109年6月10日以總統華總一義字第10900064791號令修正公
    布，於同年月12日生效施行。依修正後槍砲彈藥刀械管制條
    例第4條第1項第1款規定，槍砲包含非制式手槍，經對照修
    正後同條例第7條第1項、第4項規定：「未經許可，製造、
    販賣或運輸制式或非制式火砲、肩射武器、機關槍、衝鋒槍
    、卡柄槍、自動步槍、普通步槍、馬槍、手槍或各類砲彈、
    炸彈、爆裂物者，處無期徒刑或7年以上有期徒刑，併科新
    臺幣3000萬元以下罰金。」、「未經許可，持有、寄藏或意
    圖販賣而陳列第1項所列槍砲、彈藥者，處5年以上有期徒刑
    ，併科新臺幣1000萬元以下罰金。」暨修正後同條例第8條
    第1項、第4項規定：「未經許可，製造、販賣或運輸制式或
    非制式鋼筆槍、瓦斯槍、麻醉槍、獵槍、空氣槍或第4條第1
    項第1款所定其他可發射金屬或子彈具有殺傷力之各式槍砲
    者，處無期徒刑或5年以上有期徒刑，併科新臺幣1000萬元
    以下罰金。」而觀之該條例第4條之修正理由：「鑒於現行
    查獲具殺傷力之違法槍枝，多屬非制式槍枝，可遠距離致人
    死傷，且殺傷力不亞於制式槍枝，對人民生命、身體、自由
    及財產法益之危害，實與制式槍枝無異；另因非制式槍枝之
    取得成本遠低於購買制式槍枝，且製造技術門檻不高、網路
    取得改造資訊容易，導致非制式槍枝氾濫情形嚴重，若區分
    制式與否而分別適用第7條或第8條處罰，將使不法分子傾向
    使用非制式槍砲從事不法行為，以規避第7條較重之刑責，
    無異加深不法分子大量使用非制式槍砲之誘因，爰為有效遏
    止持非制式槍砲進行犯罪情形，非制式槍砲與制式槍砲罪責
    確有一致之必要。」綜合上開修正內容及立法意旨，可知槍
    砲彈藥刀械管制條例於本次修正後，不再就手槍部分，區分
    其屬制式與否，而分別適用該條例第7條或第8條之規定處罰
    ，而係以槍砲種類作為區別適用之基準。準此，於本次槍砲
    彈藥刀械管制條例修正後，倘係非法持有可發射子彈具有殺
    傷力之手槍，無論制式與否，凡係因修正施行後始為查獲者
    ，因其行為繼續實施至新法施行以後，即應逕行適用修正後
    同條例第7條第4項之規定論罪。
  ㈡核被告事實欄一部分，其就附表編號1、3、4所為，係犯修正
    前毒品危害防制條例第4條第2項之販賣第二級毒品罪，其就
    附表編號2所為，轉讓甲基安非他命之數量不及1公克，顯未
    達「轉讓持有毒品加重其刑之數量標準」所定「第二級毒品
    ：淨重10公克以上」之加重其刑標準，自應優先適用藥事法
    第83條第1項規定論處，故此部分係犯藥事法第83條第1項轉
    讓禁藥罪。被告就事實欄二部分所為，係犯槍砲彈藥刀械管
    制條例第7條第4項、第12條第4項非法持有非制式手槍、子
    彈罪。公訴意旨認被告就附表編號1、3、4所為，係犯修正
    後毒品危害防制條例第4條第2項之販賣第二級毒品罪，未及
    比較新舊法，自有未妥，應予更正。另公訴意旨認被告就事
    實欄二部分所為，係犯同條例第8條第4項，容有未洽，而此
    部分業經本院告知被告所犯法條包含同條例第7條第4項之罪
    （見本院卷第196頁），俾其行使辯論權，無礙於被告行使
    防禦權之行使，爰依刑事訴訟法第300條規定，就此部分變
    更起訴法條。至於被告就事實欄一部分販賣甲基安非他命前
    持有甲基安非他命之低度行為，均為其販賣甲基安非他命之
    高度行為所吸收，不另論罪。被告就附表編號2所為轉讓禁
    藥之行為，其持有甲基安非他命之行為與轉讓行為同為實質
    上一罪之階段行為，已適用藥事法處斷，而藥事法並未處罰
    單純持有禁藥之行為，既高度之轉讓行為已依藥事法加以處
    罰，是其轉讓前持有甲基安非他命之低度行為，自不能再行
    適用毒品危害防制條例之規定論處，以故，本件轉讓第二級
    毒品部分，自無轉讓行為吸收持有行為之問題，附此說明。
　㈢競合
　⒈未經許可持有槍枝、子彈，其持有之繼續，為行為之繼續，
    亦即一經持有該槍、彈，犯罪已經成立，但其完結須繼續至
    持有行為終了時為止，均祇論為一罪，不能予以割裂（最高
    法院108年度台上字第1920號判決意旨參照）。被告於收受
    上開手槍、子彈進而持有期間持有，其持有之繼續，為行為
    之繼續，至持有行為終了時為止，持有非制式手槍及子彈之
    行為，依上述說明，應各論以一罪。此外，被告同時收受上
    開手槍、子彈而持有，係一行為觸犯數罪名，依刑法第55條
    前段規定，應從一重之非法持有具殺傷力之非制式手槍罪處
    斷。
　⒉被告就事實欄一、二所為，犯意各別，行為互殊，均應分論
    併罰。
　㈣刑之減輕事由
　⒈毒品危害防制條例第17條第2項規定適用之說明
　　按犯毒品危害防制條例第4條至第8條之罪於偵查及審判中均
    自白者，減輕其刑，修正前毒品危害防制條例第17條第2項
    定有明文。又行為人轉讓同屬禁藥之第二級毒品甲基安非他
    命（未達法定應加重其刑之一定數量）予成年人（非孕婦）
    ，依重法優於輕法之原則，擇較重之藥事法第83條第1項轉
    讓禁藥罪論處，如行為人於偵查及歷次審判中均自白，仍有
    毒品危害防制條例第17條第2項自白減輕其刑規定之適用（
    最高法院109年度台上大字第4243號刑事大法庭裁定意旨參
    照）。查被告就附表編號1、3、4所示販賣第二級毒品犯行
    及附表編號2轉讓禁藥犯行，均於偵查中、本院審理中自白
    ，已如前述，揆諸上開規定及說明，被告事實欄一所為均應
    依修正前毒品危害防制條例第17條第2項規定減輕其刑。
  ⒉關於無毒品危害防制條例第17條第1項規定適用之說明
  ⑴次按毒品危害防制條例第17條第1項規定：「犯第4條至第8條
    、第10條或第11條之罪，供出毒品來源，因而查獲其他正犯
    或共犯者，減輕或免除其刑。」，所稱「供出毒品來源，因
    而查獲其他正犯或共犯」，係指被告供出毒品來源之有關資
    料，諸如前手之姓名、年籍、住居所、或其他足資辨別之特
    徵等，使調查或偵查犯罪之公務員因而對之發動調查或偵查
    並查獲者，亦即被告之「供出毒品來源」，與調查或偵查犯
    罪之公務員對之發動調查或偵查並進而查獲之間，論理上須
    具有先後且相當之因果關係。又所稱「毒品來源」，係指被
    告原持有供自己犯該條項所列之罪之毒品源自何人之謂。因
    之，須被告所供出之毒品來源，與其所犯該條項所列之罪有
    直接關聯者，始得適用上開減免其刑之規定。倘被告所犯該
    條項所列之罪之犯罪時間，早於其所供出正犯或共犯供應毒
    品之時間，縱使該正犯或共犯確因被告之供出而被查獲，惟
    被告所犯該條項所列之罪，既與該正犯或共犯被查獲之案情
    無關，自無上開減免其刑規定之適用（最高法院108年度台
    上字第2285號判決意旨參照）。
　⑵辯護人固稱被告於偵查中供出本案毒品來源，並據以查獲鄧
    昇文等語。經本院函詢花蓮分局、新城分局（下稱新城分局
    ），被告前為警借詢後，於109年8月間向新城分局偵查員警
    陳述其向鄧昇文購毒之情節，並提供相關聯繫資料以供追查
    ，據以查獲鄧昇文等情，固有花蓮分局110年8月19日花市警
    詢字第1100020437號函暨所附偵查報告、刑事案件移送書、
    刑事案件報告書、新城分局110年8月23日新警刑字第110001
    1429號函等資料附卷可稽（見本院卷第129至135頁、第145
    頁），惟稽之花蓮分局前開函文所檢附刑事案件報告書所載
    ，可見鄧昇文經查獲所涉販賣第二級毒品之犯罪時間，為10
    9年7月6日17時許、109年7月14日5時許、109年8月3日8時許
    等時間。參以被告就附表所示之罪，犯罪時間顯然均早於鄧
    昇文上開經查獲之時間，準此足認，被告供出毒品來源之範
    圍，與本案如附表所示販賣、轉讓予彭萬發之毒品來源，並
    非同一且無關聯，是依上開說明，自難依毒品危害防制條例
    第17條第1項規定減輕其刑，惟此部分之事實，得資為被告
    量刑時之參考資料及依據，附此敘明。
　㈤量刑審酌理由　
  ⒈按刑法第57條規定，科刑時應以行為人之責任為基礎，並審
    酌第57條所列10款及一切情狀，以為量定刑罰之標準。上述
    規定，既以行為責任為刑罰量定之基礎，是法院於量刑時，
    自應區分出之犯罪情狀（行為相關事由）、一般情狀（行為
    人相關或其他刑事政策事由），以為量刑判斷（最高法院10
    8年度台上字第2036號、第4039號、110年度台上字第3266號
    判決均同此區分基準）。前者如犯罪動機、目的、犯罪時之
    所受之刺激、犯罪之手段、犯罪所生之危險或損害、違反義
    務之程度等量刑因子，藉此等與不法、罪責關聯之事項，以
    形構、確認結果非價程度、行為非價程度及罪責之整體形象
    ，資為行為人之責任刑量定的主要依據；後者，如犯罪行為
    人之生活狀況、品行、智識程度或犯罪後之態度，以及犯罪
    行為人是否與被害人達成和解等修復性司法或社會復歸可能
    性等其他刑事政策上之考量，為調節所可能科處刑罰之科處
    ，藉以盡力謀求行為人所應受之刑罰，係本於罪責原則所由
    生，並使刑罰得以受之節制，同時藉由行為人屬性或政策考
    量之量刑因子，決定是否發揮對責任刑之減輕作用，或認不
    予減輕，俾求罪刑相當。經查，被告明知甲基安非他命為第
    二級毒品，亦屬藥事法所列管之禁藥，其不當使用對身心戕
    害程度甚鉅，詎被告竟無視國家禁絕毒品犯罪之禁令，除無
    償毒品提供予他人施用，更甚者竟藉販賣毒品予他人以牟利
    ，所為非但擴大毒品於社會之流通性，使他人身心產生、強
    化成癮性，同時產生潛在不特定個人生命、身體、健康之抽
    象危險；此外，被告另持有具殺傷力非制式手槍及子彈，對
    於社會治安及潛在個人生命、身體之危害性頗鉅，然無明確
    證據足認已供作其他犯罪行為之用，上開所為自應嚴予非難
    ，惟依被告自陳其販賣部分犯罪動機係源於其因事故後無工
    作，經濟狀況不穩定等情（見本院卷第176頁），及其各次
    販賣或轉讓犯行交付毒品數量、藉以獲取犯罪所得利益規模
    ，均非鉅量。除上開犯罪情狀外，衡酌被告自警詢、偵查及
    審理時始終坦承犯行，可見其犯罪後態度良好，且其於偵查
    中提供情資並供出另案毒品來源，使偵查員警得以查獲另案
    販賣第二級毒品之犯罪行為人，其犯罪後之態度與就國家刑
    事司法發現真實所為協力舉措，均得作為本案量刑有利之考
    量依據。另審酌其先前曾有違反毒品危害防制條例之相關前
    案紀錄（於本案不構成累犯），有臺灣高等法院被告前案紀
    錄表在卷可查（見本院卷第19至34頁），兼及被告自述高中
    肄業之智識程度、曾做加工廠、小吃店、堆高機及粗工等業
    ，尚有母親須扶養，家中無收入，經濟狀況不好等家庭、經
    濟、生活狀況（見本院卷第176頁）等行為人之一般情狀。
    本院綜合卷內一切情狀，依罪刑相當原則，量處如主文之刑
    ，並就非法持有非制式手槍之併科罰金部分，諭知易服勞役
    之折算標準。
　⒉末按裁判確定前犯數罪者，併合處罰之，但得易服社會勞動
    之罪與不得易服社會勞動之罪，不在此限；宣告多數有期徒
    刑者，於各刑中之最長期以上，各刑合併之刑期以下，定其
    刑期。但不得逾30年，刑法第50條第1項第4款、刑法第51條
    5款分別定有明文。查：
　⑴被告如主文所示之各宣告刑，就附表編號1、3、4部分及非法
    持有非制式手槍部分，為不得易服社會勞動之罪，而附表編
    號2部分則屬得易服社會勞動之罪，依上開規定，自不得合
    併定執行刑。
　⑵復審酌被告所為附表各次販賣毒品犯行所侵害法益均屬同一
    社會法益，且各次行為時間相近，販賣對象同一，其數罪對
    法益侵害之加重效應實屬有限；另非法持有手槍部分，雖與
    前揭附表販賣第二級毒品部分不同法益，惟衡酌其保護法益
    保護不特定多數人生命、身體之社會安全為其內涵，亦屬社
    會法益，持有期間與上開各次販毒行為均有重疊，綜合考量
    受刑人犯罪行為之不法與罪責程度、對其施以矯正之必要性
    ，暨刑罰加重之邊際效用遞減情形，依比例原則、平等原則
    、罪刑相當原則加以權衡，定其應執行刑如主文所示。
四、沒收部分
　⒈被告於事實欄一販賣毒品之犯罪所得（如附表編號1、3、4所
    示），各新臺幣（下同）1,000元，合計共為3,000元，業經
    認定如前，且未據扣案，爰依刑法第38條之1第1項前段、第
    3項規定宣告沒收，如全部或一部不能沒收或不宜執行沒收
    時，追徵其價額。
　⒉按沒收為獨立於刑罰及保安處分以外之法律效果；刑罰法令
    依沒收標的之不同，而分別採職權沒收及義務沒收之規定。
    職權沒收係指法律規定與犯罪行為人及犯罪有關之物品得為
    沒收時，法院得依職權斟酌決定之，學理上稱為「相對沒收
    」。義務沒收則係指法律規定與犯罪行為人及犯罪有關之物
    品應予沒收時，法院即有義務依法宣告沒收，學理上稱為「
    絕對沒收」。按查獲之第一、二級毒品或施用第一、二級毒
    品之器具，不問屬於犯罪行為人與否，均沒收銷燬之；犯第
    4條至第9條、第12條、第13條或第14條第1項、第2項之罪者
    ，其供犯罪所用之物，不問屬於犯罪行為人與否，均沒收之
    ，毒品危害防制條例第18條第1項前段、第19條分別定有明
    文。準此，上開規定均採義務沒收主義。是查獲之第一、二
    級毒品，除能證明業已滅失不存在者外，法院自應諭知沒收
    銷燬；而犯毒品危害防制條例所列舉之上開各罪，其供犯罪
    所用之物，不問屬於犯罪行為人與否，除已證明滅失或不存
    在者外，法院亦應諭知沒收。又毒品危害防制條例就供犯罪
    所用之物，未有規定全部或一部不能沒收執行之方式，就此
    ，自應適用刑法第38條第4項追徵價額之規定（最高法院108
    年度台上字第2753號判決意旨參照）。查被告於事實欄一所
    用手機（含門號0000000000號SIM卡1張，下稱A手機），係
    用以在本案與彭萬發聯繫，以供本案販賣第二級毒品、轉讓
    禁藥所用之物，業經被告中陳明在卷（見警卷一第6頁、偵
    一卷第37頁），依毒品危害防制條例第19條第1項、刑法第3
    8條第2項前段規定宣告沒收，且依上開說明，併應依刑法第
    38條第4項規定，於全部或一部不能沒收或不宜執行沒收時
    ，追徵其價額。至被告雖自陳曾以裝置門號0000000000號SI
    M卡之手機（下稱B手機）與彭萬發聯絡（見警卷一第6頁、
    偵一卷第37頁），然依卷附通訊監察譯文編號4-1至4-7、8-
    1至8-2、9-1至9-2、14-1至14-5（見警一卷第27至30頁、第
    34至36頁、第39至41頁）所示，僅涉及被告使用A手機與彭
    萬發通話部分，始與被告本案犯行有關，並無證據證明被告
    使用B手機與本案犯罪有關聯性，爰不予宣告沒收。
　⒊被告於事實欄二所持有非制式手槍1把、子彈4顆，嗣為彭萬
    發所持有，均經另案扣押，其中非制式手槍1支（槍枝管制
    編號0000000000）及子彈3顆，既經鑑定結果，具殺傷力，
    屬違禁物，且無證據顯示業經另案沒收銷燬而執行完畢，既
    未滅失，則不問屬於犯罪行為人與否，均應依刑法第38條第
    1項規定宣告沒收。至於其中扣案非制式子彈1顆，業經鑑驗
    試射，僅餘彈殼、彈頭，有前揭内政部警政署刑事警察局鑑
    定書可參。以故，該用以試射之子彈已不具違禁物性質，爰
    不予宣告沒收。
　⒋末查，本案有宣告多數沒收情形，既非數罪併罰，應依刑法
    第40條之2第1項規定，併執行之。
據上論斷，應依刑事訴訟法第299條第1項前段、第300條，修正
前毒品危害防制條例第4條第2項，毒品危害防制條例第19條第1
項，藥事法第83條第1項，槍砲彈藥刀械管制條例第7條第4項、
第12條第4項，刑法第2條第1項前段、第11條、第55條、第42條
第3項前段、第51條第5款、第38條第1項、第2項前段、第4項、
第38條之1第1項、第3項、第40條之2第1項，判決如主文。
本案經檢察官羅國榮提起公訴，檢察官羅美秀到庭執行職務。
中　　華　　民　　國　　110 　年　　10　　月　　27　　日
　　　　　　　　　刑事第三庭　審判長  法　官  黃柏憲
　　　　　　　　　　　　　　　　　　  法　官  邱佳玄
　　　　　　　　　　　　　　　　　　  法　官  林育賢
以上正本證明與原本無異。
如不服本判決應於收受送達後20日內向本院提出上訴書狀，並應
敘述具體理由。其未敘述上訴理由者，應於上訴期間屆滿後20日
內向本院補提理由書(均須按他造當事人之人數附繕本)「切勿逕
送上級法院」。
辯護人依據刑事訴訟法第346條、公設辯護人條例第17條及律師
法第32 條第2項、第36條等規定之意旨，尚負有提供法律知識、
協助被告之義務（含得為被告之利益提起上訴，但不得與被告明
示之意思相反）。
因疫情而遲誤不變期間，得向法院聲請回復原狀。
中　　華　　民　　國　　110 　年　　10　　月　　28　　日

                                      書記官  鄭慧婷

附錄本案論罪科刑法條：
修正前毒品危害防制條例第4條第2項
製造、運輸、販賣第二級毒品者，處無期徒刑或7年以上有期徒
刑，得併科新臺幣1千萬元以下罰金。
藥事法第83條
明知為偽藥或禁藥，而販賣、供應、調劑、運送、寄藏、牙保、
轉讓或意圖販賣而陳列者，處7年以下有期徒刑，得併科新臺幣5
千萬元以下罰金。
犯前項之罪，因而致人於死者，處7年以上有期徒刑，得併科新
臺幣1億元以下罰金；致重傷者，處3年以上12年以下有期徒刑，
得併科新臺幣7千5百萬元以下罰金。
因過失犯第1項之罪者，處2年以下有期徒刑、拘役或科新臺幣5
百萬元以下罰金。
第1項之未遂犯罰之。
槍砲彈藥刀械管制條例第7條
未經許可，製造、販賣或運輸制式或非制式火砲、肩射武器、機
關槍、衝鋒槍、卡柄槍、自動步槍、普通步槍、馬槍、手槍或各
類砲彈、炸彈、爆裂物者，處無期徒刑或7年以上有期徒刑，併
科新臺幣3千萬元以下罰金。
未經許可，轉讓、出租或出借前項所列槍砲、彈藥者，處無期徒
刑或5年以上有期徒刑，併科新臺幣1千萬元以下罰金。
意圖供自己或他人犯罪之用，而犯前二項之罪者，處死刑或無期
徒刑；處徒刑者，併科新臺幣5千萬元以下罰金。
未經許可，持有、寄藏或意圖販賣而陳列第1項所列槍砲、彈藥
者，處5年以上有期徒刑，併科新臺幣1千萬元以下罰金。
意圖供自己或他人犯罪之用，以強盜、搶奪、竊盜或其他非法方
法，持有依法執行公務之人所持有之第1項所列槍砲、彈藥者，
得加重其刑至二分之一。
第1項至第3項之未遂犯罰之。
槍砲彈藥刀械管制條例第12條
未經許可，製造、販賣或運輸子彈者，處1年以上7年以下有期徒
刑，併科新台幣500萬元以下罰金。
未經許可，轉讓、出租或出借子彈者，處6月以上5年以下有期徒
刑，併科新台幣300萬元以下罰金。
意圖供自己或他人犯罪之用，而犯前二項之罪者，處3年以上10
年以下有期徒刑，併科新台幣700萬元以下罰金。
未經許可，持有、寄藏或意圖販賣而陳列子彈者，處5年以下有
期徒刑，併科新台幣300萬元以下罰金。
第1項至第3項之未遂犯罰之。

附表：
編號 交易時間 交易地點 交易金額（新臺幣） 交易方式 罪名及宣告刑 1 109年5月1日8時許 花蓮縣○○鄉○○○街000號（彭萬發居處） 1,000元 被告販賣甲基安非他命（約0.2公克）予彭萬發。 楊政穎犯販賣第二級毒品罪，處有期徒刑參年柒月。 2 109年5月9日10時許 花蓮縣○○市○○街（被告租屋處） 無，無償 被告無償轉讓販賣甲基安非他命（約0.2公克）予彭萬發。 楊政穎犯轉讓禁藥罪，處有期徒刑肆月。 3 109年5月10日凌晨5時許 同上 1,000元 被告販賣甲基安非他命（約0.2公克）予彭萬發。 楊政穎犯販賣第二級毒品罪，處有期徒刑參年柒月。 4 109年5月18日14時許 花蓮縣花蓮市新港街附近 同上 同上 楊政穎犯販賣第二級毒品罪，處有期徒刑參年柒月。